# “封顶利率未超过同期同行业同类型工具平均的利率水平”如何理解呢？

提问人：会计人员ABC 时间：2020-03-03 22:25:31
陈老师，麻烦咨询一下:
2019 年度财政部颁布《永续债相关会计处理的规定》有句话为“封顶利率未超过同期同行业同类型工具平均的利率水平”， 1 、 对于“同期同行业同类型工具”是指什么呢？是否指同期类似永续债产品的平均利率水平？还是可以是同期各种债券的平均利率水平呢？ 2 、如果利率可以多次跳升，多次跳升后的封顶利率应该是指多次跳升后的最后一次跳升的利率吧？
3 、同期同行业同类型工具平均的利率水平到哪里可以查询呢？有无公开披露的统计数据呢？
麻烦陈老师了！

回答人：chenyiwei
1 、指同期类似永续债产品的平均利率水平。
2 、多次跳升后的封顶利率应该是指多次跳升后的最后一次跳升的利率。
3 、可以考虑市场上相关交易惯例的变化。在该规定发布之前，市场上常见的做法是每隔 (^13) 年调升一次，每次在前一次利率基础上加 300 点（即调升3%）。封顶18%。由于封顶利率显著高于发行人正常情况下的债务融资成本，故在该规定下被认为不符合要求。
目前常见的做法是：仅跳升 1 次，后续只是利率重置（每次重置后的利差保持与第一次调升后的利差不变），这样实际的调整后利率一般不会超过 8 10%。